臺灣苗栗地方法院刑事判決　　　　　　　　　　　　　九十三年度易字第一二七號
　　公　訴　人　臺灣苗栗地方法院檢察署檢察官
　　被　　　告　甲○○
右列被告因竊盜案件，經檢察官提起公訴（九十三年度偵緝字第一九號），本院依簡
式審判程序審理，判決如左：
    主  文
甲○○攜帶兇器毀壞門扇竊盜，處有期徒刑拾月。
    事  實
一、被告甲○○曾有違反槍砲彈藥刀械管制條例、麻醉藥品管理條例、賭博及竊盜等
    多項前科（未構成累犯），現另因竊盜案件在監執行中。於民國九十二年八月四
    日早上九時許，騎乘機車行經苗栗縣苗栗市○○路九十二號乙○○住處前時，因
    見該址似乎無人在家，竟臨時起意，基於為自己不法所有之意圖，先行按該址門
    鈴，確定無人應門後，即至右址後門，持現場拾得足對不特定人生命、身體造成
    危險的木棍一支未扣案且被告無據為所有的意思敲破鋁門玻璃，及持木棍硬力撐
    開鐵門之鐵條，伸手入鐵門及鋁門內，打開門鎖進入右址，竊取乙○○與家屬所
    有二個黃金手燭、二條黃金項鍊、四十餘個黃金戒指、二枚金幣及手錶一只等物
    得手。嗣後至臺中市某處，向不詳友人銷售獲利。後來因為乙○○去警察局報案
    ，警察到前述地點，在後門採得指紋，經送鑑定，與甲○○指紋相符，因而查獲
    。
二、本案件由苗栗縣警察局苗栗分局報告臺灣苗栗地方法院檢察署檢察官偵查起訴。
    理  由
一、程序方面：
    本件被告甲○○所犯為刑法的攜帶兇器毀壞門扇竊盜罪，是刑事訴訟法第二百七
    十三條之一第一項所定死刑、無期徒刑、最輕本刑為三年以上有期徒刑以外的罪
    ，而且不是高等法院管轄的第一審案件。又被告在法院行準備程序的時候，已經
    就被訴事實認罪，經告知被告簡式審判程序的要旨、聽取當事人意見後，法院合
    議庭裁定由受命法官獨任進行簡式審判程序，在此先做說明。
二、認定犯罪事實所根據的證據及理由：
    (一)被告在檢察官訊問以及法院審理的時候，都坦白承認前述的犯行。
    (二)證人即被害人乙○○不但於報案時在警局對其住處遭竊，有明確的指述，後來
      在檢察官面前也經過具結證明其住處當時門的受損情形以及被竊物品。
    (三)現場採集指紋膠片十七張，其中二枚（即送鑑編號一、二現場指紋），經內政
      部警政署刑事警察局輸入指紋電腦比對，再由人工確認，其鑑驗結果認與檔存
      之被告指紋之右環指、右中指指紋相符，顯見被告確有到過被竊現場並在現場
      留下指紋。
    (四)另外，還有現場照片四張、苗栗縣警察局苗栗分局現場勘查紀錄表一份附在卷
      中可供佐證。
　　(五)由上述的證據顯示，被告的自白和客觀證據所呈現的事實相符合，可以相信是
  　　真實。
三、論罪科刑的理由：
    (一)刑法第三百二十一條第一項第三款之攜帶兇器竊盜罪，係以行為人攜帶兇器竊
      盜為其加重條件，此所謂兇器，其種類並無限制，凡客觀上足對人之生命、身
      體、安全構成威脅，具有危險性之兇器均屬之，且祇須行竊時攜帶此種具有危
      險性之兇器為已足，並不以攜帶之初有行兇之意圖為必要。最高法院著有七十
      九年臺上字第五二五三號判例可供參照。本件被告犯案所持之木棍，既能敲破
      鋁門玻璃，又能撐開鐵門之鐵條，可見其材質堅硬，足以對人身安全構成威脅
      ，因此足以符合「兇器」之要件。所以被告所犯，為刑法第三百二十一條第一
      項第二、三款的攜帶兇器毀壞門扇竊盜罪。
  　(二)關於量刑的理由：
     1.被告為本次犯行後，將竊得物品都已轉售得利，對於被害人的損害也都沒有
       加以填補，因此並不宜給被告過低的刑罰。
     2.再看被告以前有多項前科，品行並非良善，先前也曾經因為竊盜罪被判罪服
       刑，九十一年間又因竊盜罪被判有期徒刑一年二月確定，後來因為通緝，一
       直拖到今年一月八日才入監服刑。本次乃於九十二年又再犯竊盜罪，顯見之
       前的刑罰制裁以及刑事審判經驗，並未對被告產生警惕的作用，本件竊盜犯
       行，實在有必要予以從重量刑，以矯正其惡性。
     3.不過，本次的連續竊盜犯行，被告都是從檢察官一開始訊問（本件因通緝到
       案，並無警察詢問）就為完全的承認，直到本院審結為止，都沒有編織不實
       的辯詞，企圖逃避刑責，足見其已表現出一定的悔改誠意，同時也節省了不
       必要的調查資源，就此而言，即有必要給予被告較為寬大的處理，否則對於
       誠實勇於面對裁判的被告，就會有所不公平，也會使得真正有罪的被告，害
       怕承認犯罪，甚至盡量地狡辯。如此一來，受到影響的，反而是整個刑事訴
       訟制度，將不能達到明案速斷，疑案慎斷的理想。
     4.審酌前面幾點說明，以及其他等一切情形，檢察官請求判處被告有期徒刑十
       月，可以說十分適當，因此從其所求，量處如主文的刑罰。
  　(四)被告持以犯案的木棍，並未扣案，且被告並無遽為所有的意思，與沒收要件不
      符未免將來執行困難，所以不宣告沒收。
四、適用法律依據：
    (一)刑事訴訟法第二百七十三條之一第一項，第二百九十九條第一項前段。
    (二)刑法第三百二十一條第一項第三款、第二款。
本案經檢察官范振中到庭執行職務。
中　　　華　　　民　　　國　　九十三　　年　　　三　　　月　 三十一　　日
                                    臺灣苗栗地方法院刑事第三庭
                                        法  官  蔡  志  宏
右正本證明與原本無異。
本件於宣判後，被告捨棄上訴權，被告不得上訴，檢察官得上訴。
                                        書記官  廖  溫  崇
中　　　華　　　民　　　國　　九十三　　年　　　三　　　月　　三十一　　日
附錄本件論罪科刑法條：
中華民國刑法第三百二十一條第一項第三款、第二款
犯竊盜罪而有左列情形之一者，處六月以上、五年以下有期徒刑：
一  於夜間侵入住宅或有人居住之建築物、船艦或隱匿其內而犯之者。
二  毀越門扇、牆垣或其他安全設備而犯之者。
三  攜帶兇器而犯之者。
四  結夥三人以上而犯之者。
五  乘火災、水災或其他災害之際而犯之者。
六  在車站或埠頭而犯之者。
